臺灣臺中地方法院刑事判決　　　　　　　　　　　　九十三年度訴字第一二八三號
　　公　訴　人　臺灣臺中地方法院檢察署檢察官
　　被　　　告　丙○○
　　選任辯護人　吳保仁律師
右列被告因違反毒品危害防制條例案件，經檢察官提起公訴（九十二年度偵字第一一
一○○號），本院判決如左：
    主  文
丙○○共同連續販賣第一級毒品，累犯，處有期徒刑拾年。販賣第一級毒品所得新臺
幣肆萬元沒收，如全部或一部不能沒收，以其財產抵償之；扣案之第一級毒品海洛因
壹包（淨重零點壹捌公克、空包裝重零點貳捌公克）、第一級毒品海洛因拾伍包（合
計淨重拾壹點貳零公克、空包裝重伍點貳貳公克），均沒收銷燬之；扣案之空分裝袋
肆包、電子磅秤壹個、調劑用缽杵壹組、行動電話壹支（廠牌型號：摩托羅拉一九一
型，銀色，序號：00000000000000號，含門號0000000000
號之易付卡壹張），均沒收。
    事  實
一、丙○○前因違反肅清煙毒條例案件，經本院民國八十三年度訴字第九五八號判決
    判處有期徒刑二年，緩刑五年確定，後又因違反肅清煙毒條例案件，經本院以八
    十三年度訴字第四二二六號判決判處有期徒刑三年一月，由臺灣高等法院臺中分
    院以八十四年度上訴字第九二九號判決駁回上訴確定，並經本院以八十四年度撤
    緩字第二○四號裁定撤銷前開緩刑，二案接續執行，於八十七年四月二十四日假
    釋付保護管束，並於八十九年十一月二日假釋期滿以執行完畢論。詎丙○○猶不
    知悛悔警惕，明知海洛因屬毒品危害防制條例第二條第二項第一款之第一級毒品
    ，不得販賣，竟基於販賣第一級毒品海洛因（下稱海洛因）以營利之概括犯意，
    自九十一年十一月間某日起至九十二年五月二十八日十五時許止，以每次新臺幣
    （下同）一千元之代價，連續販賣第一級毒品海洛因予丁○○四十次（每一千元
    的量約可供丁○○加入三根香煙施用），其方式為丁○○以000000000
    0號行動電話撥打丙○○持用之0000000000號行動電話，告知丙○○
    要「買東西」，旋即前往臺中市○○區○○路一段一七四號三樓三○七室丙○○
    租屋住處樓下或臺中市○○區○○路與文心路口之泡沫紅茶店外，由丙○○將海
    洛因賣予丁○○並收取對價（其中九十二年五月二十八日十五時許販賣海洛因部
    分，丙○○係與真實姓名年籍不詳之成年人共同基於販賣海洛因之犯意聯絡，由
    該成年人將一千元之海洛因在丙○○上址住處樓下交付丁○○並收取對價）。嗣
    於九十二年五月二十八日二十一時二十分許，丁○○再次撥打電話欲購買一千元
    之海洛因，丙○○承前販賣海洛因以營利之概括犯意，攜帶海洛因一包自其上址
    住處搭電梯下樓至一樓電梯口時，為警當場查獲丙○○及丁○○二人而販賣海洛
    因未遂，警方除當場在丙○○身上扣得海洛因一包外，並經丙○○同意搜索上址
    住處而扣得丙○○所有供販賣海洛因用途之海洛因十五包、空分裝袋四包、電子
    磅秤一個、調劑用缽杵一組、行動電話一支（廠牌型號：摩托羅拉一九一型，銀
    色，序號：00000000000000號，含門號0000000000號
    之易付卡一張），並另扣得安非他命二包（警秤毛重各為○點五公克、三點一五
    公克）、注射針筒二十支、現金六萬四千元、行動電話二支（一支為廠牌型號：
    摩托羅拉一九一型，藍色，序號：000000000000000號，含門號
    0000000000號之易付卡一張；另一支為廠牌型號：易利信，水藍色，
    序號：000000000000000號，含門號0000000000號之
    易付卡一張）等物。
二、案經臺中市警察局第六分局報請臺灣臺中地方法院檢察署檢察官偵查起訴。
    理  由
一、認定犯罪事實所憑證據及理由：
  (一)本案證據能力部分：被告及其辯護人對於證人邱進昌、甲○○、丁○○於警詢、
    偵查中所陳之證據能力，於本院準備程序均陳明無意見，亦均未於言詞辯論終結
    前聲明異議，視為於審判程序同意作為證據，且本院審酌上開警詢、偵查筆錄作
    成時之情況尚無不當，依刑事訴訟法第一百五十九條之五之規定，自有證據能力
    ，合先敘明。
  (二)訊據被告丙○○固坦承上開為警查獲海洛因等物之情事，惟矢口否認有何販賣第
    一級毒品海洛因之犯行，辯稱：伊案發當時正要下樓至西屯路上之曼都髮型美容
    店洗頭，為防自己毒癮發作故攜帶扣案海洛因一包，伊要施用海洛因可隨時去西
    藥房購買注射針筒，且在伊上址住處查獲之海洛因係供伊與其夫邱進昌、其子甲○○施用，為怕邱進昌施用過量，乃重新加料分裝，伊沒有販賣海洛因予證人丁○○等語，被告辯護人則為其辯護稱：證人丁○○於警詢、偵查中乃至本院審理
    時就其有無向被告購買毒品、購買次數、每次購買之價錢為何等情之證述內容並
    不相同，其證言之可信性極低，且丁○○並無購買毒品之經濟來源，本案為警查
    獲復未自丁○○身上扣得現金，丁○○自無從向被告購買海洛因等語。經查：
  1.被告確有販賣海洛因予證人丁○○之事實，迭據證人丁○○於警詢、偵查中及本
    院審理時證述明確（見偵查卷第十五、二五六、二五七頁，本院卷第四八至六四
    頁），並有被告為警查獲時自其身上扣得之海洛因一包及自其上址住處扣得之海
    洛因十五包、分裝袋四包、電子磅秤一個、調劑用缽杵一組、注射針筒二十支、
    行動電話一支（廠牌型號：摩托羅拉一九一型，銀色，序號：00000000
    000000號，含門號0000000000號之易付卡一張）扣案可資佐證
    ，且上開扣案物品均屬被告所有乙節，業據證人邱進昌、甲○○於警詢時證述明
    確（見偵查卷第十七、十九頁）。此外，並有搜索扣押筆錄（見偵查卷第二三頁
    ）、查獲現場照片十幀（見偵查卷第四三至四七頁）、遠傳電信股份有限公司暨
    泛亞電信股份有限公司函復證人丁○○與被告間（即0000000000號行
    動電話與0000000000號行動電話間）之雙向通聯紀錄明細表附卷可稽
    ，且上開扣案之海洛因一包、海洛因十五包經送驗結果，確均為第一級毒品海洛
    因，有法務部調查局九十三年十一月九日復本院函、九十二年八月二十二日調科
    壹字第一二○○一三○六一號、九十二年九月五日調科壹字第一二○○一三○六
    二號鑑定通知書各一紙在卷足憑（見本院卷第一三三、一三四頁，偵查卷第一九
    五頁）。
  2.證人丁○○除於警詢時明確證述：伊是用自己的行動電話0000000000
    號打給「姊阿」的行動電話0000000000號，連絡購買毒品的事宜；伊
    向「姊阿」購買二次海洛因毒品，每次購買都是一千元，第一次是九十二年五月
    二十八日十五時左右，第二次是九十二年五月二十八日二十一時二十分尚未完成
    交易就被查獲；警方在臺中市○○區○○路一段一七四號內的電梯外查獲的女子
    即被告，就是與伊約定毒品交易的「姊阿」等語（見偵查卷第十五頁），並於檢
    察官訊問時結證：伊被查獲當天打電話給被告，是要向被告買海洛因一千元的量
    ，伊是直接要跟被告買東西，被告就知道意思，伊第一次跟被告買毒品是在九十
    二年二月間，總共跟被告買過十幾次，每次少則一、二千元，最多買六千元等語
    （見偵查卷第二五七頁）。且丁○○復於本院審理時進一步結證：被告的綽號叫
    「姊阿」，伊每次向被告買一千元的海洛因，伊自己有吸食海洛因，差不多二、
    三年前開始吸食，伊是被查獲的半年前，約九十一年十一至十二月開始向被告購
    買海洛因，被查獲前一天伊有打電話給被告，是要買海洛因；伊被查獲當天的下
    午三點是不認識的人拿毒品給伊；伊九十二年間是作土水的工作，每天收入一千
    六百元，一個月可以做到二十幾天；伊在檢察官訊問時說是向「姨阿」購買，是
    伊認為「姨阿」、「姊阿」都是一樣的，都是俗稱而已，被告的綽號叫「姨阿」
    或「姊阿」都有，因為被告的年紀比伊大，所以伊才這樣叫被告；因為吸毒的人
    都有風聲說何人在賣毒品，被告0000000000的手機號碼，伊是聽真實
    姓名年籍不詳綽號「阿欽」的朋友講的，伊向被告買毒品是打被告000000
    0000號的手機，伊0000000000號行動電話的通聯紀錄，所顯示九
    十三年五月十四、十六、十八、十九、二十、二十一、二十七、二十八日有打給
    被告的0000000000號行動電話都是向被告買毒品，十通電話中有六、
    七通有買到毒品，伊有時候是用公共電話打給被告買毒品；伊向被告買海洛因半
    年期間成交的次數大約有四、五十次，這半年期間伊向被告買毒品的次數無法計
    算，伊只是說大約的次數，伊幾乎每天都有向被告買毒品，最多只有空出二、三
    天沒有買；伊在警察局說向被告買二次海洛因，是因為那時候警察是問伊說五月
    二十八日當天共買幾次，伊在檢察官前說向被告買十幾次海洛因，因為伊想幫被
    告講話，所以次數講少一點，伊是怕被告的罪太重，才這樣講，今天會講實話是
    因為法院一直傳訊伊，家裡的人也在擔心伊，現在伊講的是實話等語（見本院卷
    第四七至六四頁）。綜核丁○○前開證言，雖丁○○就其向被告購買海洛因之次
    數、第一次購買之時間、每次購買之價錢等細節稍有出入，惟衡諸人類之記憶可
    因時間、身體健康情況或事件本身具複雜性等因素而有所改變或增加其難度，本
    難期記憶內容歷久不衰，丁○○就其第一次向被告購買毒品海洛因之精確時間、
    每次購買之價錢不復記憶或有所誤記，諒係因購買次數過多、時隔久遠所致，實
    無違於常情，且丁○○於警詢時係證述其於案發當日向被告購買海洛因之次數為
    二次，於檢察官訊問時則係為免對被告過於不利始證稱其僅向被告購買十餘次海
    洛因等情，亦據丁○○於本院審理時結證已如上述，則丁○○向被告購買海洛因
    之次數前後證述自亦無不符之情事可言，而應以本院審理時結證被告係販賣予丁○○四、五十次海洛因為可採。再參諸證人丁○○自始至終就其向被告購買海洛
    因之交易方式、被告確有多次販賣予其海洛因等情所為之證述均無二致，足認證
    人丁○○前開證言之可信性，實堪憑採，自難以其證言內容部分不符即遽推翻其
    證言之可信性。此外，再佐以：(1)被告於警詢時自承：伊與丁○○有認識，是朋
    友關係，伊與丁○○並無仇怨或財務糾紛等語（見偵查卷第十一頁），及證人丁○○於本院審理時亦結證其與被告並無怨隙，伊是買海洛因認識被告的，伊與被
    告不是很熟等語（見本院卷第五七、五八頁），可知被告與證人丁○○間顯無任
    何怨隙或糾葛。則在被告與證人丁○○間並無怨隙、糾葛之情形下，證人丁○○
    實無甘冒偽證罪之風險，無端就係屬販毒之重罪攀誣構陷被告之理。(2)證人丁○○於本案為警查獲前即有施用海洛因之行為，業據丁○○陳明在卷，且丁○○因
    本案為警查獲時亦檢驗出其確有施用海洛因之事實，經本院九十二年度毒聲字第
    一二九三號裁定令入勒戒處所觀察勒戒後，無繼續施用傾向，亦經臺灣臺中地方
    法院檢察署檢察官以九十二年度毒偵字第一六九六、二二七六號不起訴處分確定
    在案等情，有不起訴處分書一件附卷可按。則丁○○既有施用海洛因之行為，其
    為解癮需求而向他人購買海洛因自屬事理之常，依此益見丁○○之前開證言係建
    立在可靠且有依據之事實基礎上，絕非憑空虛構、杜撰之情節。(3)依卷附前開證
    人丁○○與被告間（即0000000000號行動電話與000000000
    0號行動電話間）之雙向通聯紀錄明細表，證人丁○○確有長期間、多次撥打電
    話與被告聯繫，被告倘未曾販賣海洛因予證人丁○○之情事，有施用海洛因解癮
    需求之證人丁○○，豈有無故長期甚且密集撥打被告前開行動電話與被告聯繫之
    理等情以觀，益見證人丁○○證述被告於事實欄所載之時、地確有連續多次販賣
    予其海洛因，且案發當時被告係販賣予其海洛因而未遂等事實，至堪憑採。
  3.至於被告販賣海洛因予證人丁○○之次數及所得部分，證人丁○○於偵查中雖證
    稱其每次向被告購買海洛因之價錢少則一、二千元，最多買六千元等語，惟綜參
    證人丁○○於本院審理時結證：伊在檢察官訊問時說六千元，是伊要被告幫伊拿
    六千元的貨，但是被告說沒有這麼多貨，所以沒有拿等語（見本院卷第五三頁）
    ，且丁○○復無法確認被告究係何次販賣予丁○○二千元之海洛因，於此情形，
    自應以最有利被告即每次係販賣一千元海洛因予丁○○，計算被告販賣海洛因之
    所得。又丁○○於本院審理時結證被告迄案發當日十五時許販賣海洛因之次數為
    四、五十次，有如前述，衡情丁○○因被告販賣海洛因次數過多且距案發時已時
    隔達半年之久，對於被告販賣海洛因之確實次數無法具體特定，自無常情無違，
    於此情形，自應以最有利被告即販賣海洛因四十次，計算被告販賣海洛因之次數
    。從而，以被告與丁○○迄案發當日十五時許交易次數四十次、每次販賣所得為
    一千元計算，則被告販賣海洛因所得總計為四萬元，亦堪認定。
  4.又證人丁○○自陳伊於九十二年間是作土水的工作，每天收入一千六百元，一個
    月可以做到二十幾天，有如前述，足見丁○○非無向被告購買海洛因之經濟來源
    ，是被告辯護人前開所辯，並無可採。且丁○○因本案為警查獲其自身主要係涉
    犯施用毒品之罪嫌，丁○○當時身上攜帶現金之多寡尚非警方搜索扣押之重點，
    自不得以警方並未扣得丁○○身上之現金，即遽為有利被告之認定。
  5.至於證人丁○○於本案案發翌日檢察官就其施用毒品之犯行為訊問時，雖曾否認
    其有施用毒品之情事，並陳稱其不認識被告且未曾向被告購買毒品等語。惟丁○○陳稱其不認識被告乙節，已與事實不符，有如前述。且衡諸檢察官當時主要係
    就丁○○施用海洛因之犯行、是否應先聲請觀察勒戒等事項為訊問，此觀卷附該
    次訊問筆錄影本一件甚明（見偵查卷第六五頁），而丁○○因本案為警查獲時亦
    檢驗出其確有施用海洛因之事實，並經本院裁定送勒戒處所觀察勒戒等情，亦如
    前述，則證人丁○○一方面在否認並偽稱自己未曾施用毒品之情形下，所為未曾
    向被告購買毒品之供述，無非係為避免自己施用毒品之犯行遭訴追或送勒戒處所
    觀察勒戒，所為與事實不符之陳述，甚為明確，自無從依此逕為有利被告之認定
    。
  6.被告雖辯稱：伊案發當時正要下樓至西屯路上之曼都髮型美容店洗頭，為防自己
    毒癮發作故攜帶扣案海洛因一包，伊要施用海洛因時可隨時去西藥房購買注射針
    筒等語。惟查，施用毒品乃違法行為，為一般社會大眾普遍皆有之法律常識，且
    經常為電子或平面媒體所報導，於此情形，被告為解癮需求竟甘冒被發現施用毒
    品之風險而隨身攜帶毒品海洛因至髮型美容店之公共場所施用，已至與常情相違
    。又被告於案發時身上僅扣得海洛因一包，並未扣得任何注射針筒等施用海洛因
    之器具，業據被告陳明在卷，被告既未攜帶任何施用毒品之器具如何能施用海洛
    因？另被告一方面雖陳稱其要施用海洛因可隨時去西藥房購買注射針筒等語，惟
    被告另方面又陳稱其「當天出門忘記攜帶針筒」等語（見本院卷第九八頁辯護意
    旨狀第6.點），若被告忘記攜帶注射針筒為真，則被告於案發為警查獲時自尚不
    知自己未攜帶注射針筒之事，由此可見被告原本實無至西藥房購買注射針筒之打
    算，況本案在被告上址住處扣得被告所有之注射針筒二十支，有如前述，倘被告
    果真為解癮需求至髮型美容店之公共場所仍不忘攜帶海洛因一包，衡情被告實無
    忘記而未攜帶原本已置放於上址住處之注射針筒之可能，益見被告前開所辯顯屬
    事後卸責之詞，自無可採。
  7.又衡諸單純之施用毒品者並無備具電子秤、缽杵及大量分裝袋等物用以精密秤重
    、稀釋加料分裝之任何必要，又扣案空分裝袋四包內之分裝袋數量甚多，倘被告
    僅係單純施用海洛因，實亦無預先備妥大量空分裝袋之必要，被告就此雖辯稱係
    為怕邱進昌施用過量而分裝、加料，證人邱進昌就此亦附和其說，惟邱進昌施用
    毒品過量與否，與該毒品是否分裝、加料實無任何相關，況扣案之海洛因十五包
    於搜獲時均置於一處等情，有查獲現場照片附於偵查卷可證，則扣案之海洛因十
    五包既於分裝後同置一處，客觀上亦無任何管制用量作用，且尤無大費周章加料
    之必要。是被告所辯與上揭證據相悖，復不符經驗法則，委無可採。
  (二)又我國查緝毒品海洛因之施用或販賣一向執法甚嚴，對於販賣海洛因者尤科以重
    度刑責，販賣海洛因既係違法行為，當非可公然為之，亦無公定價格，且容易分
    裝並增減份量，而每次買賣之價量，可能隨時依雙方關係深淺、資力、需求量及
    對行情之認知、來源是否充裕、查緝是否嚴謹、購買者被查獲時供述購買對象之
    可能風險之評估等情形，而異其標準，非可一概而論；而買受毒品之人通常亦無
    法探知販毒者賺取利潤幾何，是販賣毒品之利得，除被告坦承犯行或價量俱臻明
    確外，委難察得實情，販賣之人從價差或量差中牟利之方式雖異，其意圖營利之
    販賣行為則同一。是以因海洛因量微價高，販賣者率有利益可圖，本案被告對於
    販賣海洛因可否獲取金錢利潤乙事，自當極為重視，苟非確實有利可圖，以被告
    與證人丁○○間既非至親，僅係因買賣海洛因而相識之情況下，被告焉有甘冒重
    刑之風險無償或無利可圖提供證人丁○○第一級毒品海洛因之理？則雖被告否認
    有販賣海洛因之犯行，而無可查證其賣出確實賺取之差價，惟依前所述，被告販
    賣海洛因當有意圖營利之犯意，足堪認定。
  (三)綜上所述，被告前開所辯，顯係事後卸責之詞，不足採信。本案事證明確，被告
    前開販賣第一級毒品海洛因之犯行至堪認定，應依法論科。
二、論罪科刑：
  (一)被告丙○○行為後，毒品危害防制條例已於九十二年七月九日修正公布，並自九
    十三年一月九日起施行，而該條例第四條第一項：「製造、運輸、販賣第一級毒
    品者，處死刑或無期徒刑；處無期徒刑者，得併科新臺幣一千萬元以下罰金。」
    之規定，不論其處罰範圍、構成要件或刑度均無修正，自無新舊法比較之問題，
    合先敘明。按海洛因為毒品危害防制條例第二條第二項第一款所規定之第一級毒
    品，核被告所為，係犯毒品危害防制條例第四條第一項之販賣第一級毒品罪。
  (二)被告持有第一級毒品海洛因之低度行為，為販賣之高度行為所吸收，不另論罪。
  (三)被告於九十二年五月二十八日十五時許，販賣海洛因予證人丁○○之犯行部分，
    與真實姓名年籍不詳之成年人間有犯意聯絡及行為分擔，為共同正犯。公訴人認
    被告該次犯行亦由被告自己單獨為之，尚有未洽，附此敘明。
  (四)被告先後多次販賣第一級毒品海洛因予丁○○之犯行，時間緊接，方法相同，觸
    犯構成要件相同之罪名，顯係基於概括犯意反覆為之，應依連續犯之規定，論以
    一罪，其中被告於九十二年五月二十八日二十一時二十分許，著手販賣第一級毒
    品海洛因予丁○○之犯行雖屬未遂，仍應依刑法第五十六條規定，從一重論以一
    販賣第一級毒品既遂罪（最高法院二十四年上字第八○○號判例意旨參照）。又
    販賣第一級毒品，其法定本刑死刑及無期徒刑部分，依刑法第六十四條第一項、
    第六十五條第一項之規定，不得加重其刑。
  (五)被告前因違反肅清煙毒條例案件，經本院八十三年度訴字第九五八號判決判處有
    期徒刑二年，緩刑五年確定，後又因違反肅清煙毒條例案件，經本院以八十三年
    度訴字第四二二六號判決判處有期徒刑三年一月，由臺灣高等法院臺中分院以八
    十四年度上訴字第九二九號判決駁回上訴確定，並經本院以八十四年度撤緩字第
    二○四號裁定撤銷前開緩刑，二案接續執行，於八十七年四月二十四日假釋付保
    護管束，並於八十九年十一月二日假釋期滿以執行完畢論，有臺灣高等法院被告
    全國前案紀錄表、臺灣臺中地方法院檢察署刑案資料查註紀錄表在卷可憑，其受
    有期徒刑執行完畢，五年內再犯本案有期徒刑以上之罪，為累犯，惟販賣第一級
    毒品罪之法定本刑為死刑或無期徒刑，已如前述，依法不得加重其刑。
  (六)查被告為圖利而連續販賣第一級毒品海洛因，戕害國民健康、助長施用毒品惡習
    ，其行為固屬非是，然衡諸本案經查獲被告之販賣對象僅係丁○○一人，就全部
    犯罪情節觀之，尚非極為重大，且被告販賣第一級毒品海洛因係以一包一千元出
    售，應僅係零星之小額交易，其惡性與犯罪情節較諸大量走私進口或長期販賣毒
    品之「大盤」、「中盤」毒販有重大差異，倘概科以法定本刑死刑、無期徒刑，
    誠為情輕法重，猶嫌過苛，本院衡其犯罪情狀，認為被告倘科處無期徒刑，在客
    觀上足以引起一般人同情，故爰依刑法第五十九條規定，酌量減輕其刑。
  (七)爰審酌被告明知海洛因具有成癮性，服用後會產生依賴性、耐藥性，且戒解不易
    ，竟為圖一己之私利，無視於國家防制毒品危害之禁令，竟多次販賣第一級毒品
    海洛因予他人，除嚴重戕害他人之身心發展，亦對社會安全所生危害非輕，且被
    告犯後仍飾詞卸責、態度不佳，惟兼衡及被告販賣毒品之對象僅一人，販毒數量
    及販賣所得利益非鉅等一切情狀，量處如主文所示之刑，以示懲儆。
  (八)扣案之第一級毒品海洛因一包（淨重○點○八公克、空包裝重○點二八公克）、
    第一級毒品海洛因十五包（合計淨重十一點二○公克、空包裝重五點二二公克）
    ，均為毒品危害防制條例第二條第二項第一款所規定之第一級毒品，有上開鑑定
    通知書一紙在卷可稽，應依毒品危害防制條例第十八條第一項前段之規定，沒收
    銷燬之。又毒品危害防制條例第十九條第一項有關沒收之規定，係刑法第三十八
    條第一項第二款、第三項之特別規定，採義務沒收主義，故供犯該項所列之罪所
    用之物，如屬於犯人所有，即應沒收，並不以專供犯罪之用為限。從而，被告連
    續販賣第一級毒品海洛因予丁○○之販賣所得合計為四萬元，雖未扣案，但未能
    證明業已費失，應依毒品危害防制條例第十九條第一項之規定宣告沒收，如全部
    或一部不能沒收，均以其財產抵償之。又扣案之分裝袋四包、電子磅秤一個、調
    劑用缽杵一組、行動電話一支（廠牌型號：摩托羅拉一九一型，銀色，序號：0
    0000000000000號，含門號0000000000號之易付卡一張
    ），均為被告所有等情，業據證人邱進昌、甲○○於警詢時陳明在卷，且均係被
    告充為販賣本案毒品之聯絡電話及供包裝販賣海洛所用之物，有如前述，亦應依
    毒品危害防制條例第十九條第一項之規定宣告沒收。又上開物品均已扣案，並無
    全部或一部不能沒收之情形，爰不另為「如全部或一部不能沒收時，以其財產抵
    償之」之諭知。至於扣案之安非他命二包（警秤毛重各為○點五公克、三點一五
    公克）、現金六萬四千元、行動電話二支（一支為廠牌型號：摩托羅拉一九一型
    ，藍色，序號：000000000000000號，含門號00000000
    00號之易付卡一張；另一支為廠牌型號：易利信，水藍色，序號：00000
    0000000000號，含門號0000000000號之易付卡一張），並
    無證據證明與本案被告之犯行有關，且上開扣案之注射針筒二十支、安非他命二
    包部分，亦屬被告是否另涉犯施用或持有毒品之重要證物，為免他案之重要證物
    有滅失之虞，以致影響偵審程序，均不予宣告沒收，附此敘明。
據上論斷，應依刑事訴訟法第二百九十九條第一項前段，毒品危害防制條例第四條第
一項、第十八條第一項前段、第十九條第一項，刑法第十一條、第二十八條、第五十
六條、第五十九條、第四十七條，判決如主文。
本案經檢察官乙○○到庭執行職務。
中      華      民      國      九十三      年    十二   月   二十八    日
                                臺灣臺中地方法院刑事第三庭
                                    審判長法  官  劉  錫  賢
                                          法  官  黃  松  竹
                                          法  官  何  世  全
右正本證明與原本無異。
如不服本判決，應於判決送達後十日內向本院提出上訴狀，上訴於臺灣高等法院臺中
分院( 須附繕本 )。
                                          書記官
中      華      民      國      九十三      年    十二   月   二十八    日
附錄論罪科刑法條：
毒品危害防制條例第四條第一項、第二項
製造、運輸、販賣第一級毒品者，處死刑或無期徒刑；處無期徒刑者，得併科新臺幣
一千萬元以下罰金。
製造、運輸、販賣第二級毒品者，處無期徒刑或七年以上有期徒刑，得併科新臺幣七
百萬元以下罰金。
